ACORDAO-COMPLETO-2482531

ACÓRDÃO DE RELAÇÃO

ACÓRDÃO DE RELAÇÃO 8010/2021 ATA 17/2021 - SEGUNDA CÂMARA

Acórdão 8010/2021-TCU-Segunda Câmara
	Tratam os autos de recurso de reconsideração interposto por Roberto Marques Ivo e pela Associação do Comércio da Indústria e Agroindustrial de Garanhuns e Agreste Meridional - Aciagam (R001, peça 71) , contra os termos do Acórdão 10597/2019-TCU-Segunda Câmara, que julgou irregulares as contas dos recorrentes, condenou-os em débito e aplicou-lhes multa.
	considerando que, de acordo com o exame de admissibilidade efetuado pela Secretaria de Recursos, a Associação do Comércio da Indústria e Agroindustrial de Garanhuns e Agreste Meridional - Aciagam ingressou com o pedido em análise fora do prazo previsto no art. 33, in fine, da Lei 8.443/92, e não apresentou fato novo capaz de suplantar a intempestividade verificada, para que possa ser admitido nos termos do art. 285, § 2º, do Regimento Interno;
	considerando que o Sr. Roberto Marques Ivo interpôs o presente recurso em período superior ao previsto no artigo 285, § 2º, do Regimento Interno do TCU;  
considerando os pareceres uniformes da Serur e do Ministério Público junto ao TCU, pelo não conhecimento do recurso pelas razões acima expostas;
	ACORDAM os ministros do Tribunal de Contas da União, reunidos em sessão do 2ª Câmara, com fundamento nos arts. 32, parágrafo único; e 33 da Lei 8.443/92; c/c os arts. 143, inciso IV, alínea "b" e § 3º; e 285, § 2º, do Regimento Interno, em não conhecer do recurso de reconsideração interposto pela Associação do Comércio da Indústria e Agroindustrial de Garanhuns e Agreste Meridional (Aciagam) , por restar intempestivo e não apresentar fatos novos, bem como do recurso interposto por Roberto Marques Ivo, por restar intempestivo em período superior a 180 dias, dando ciência desta deliberação aos interessados.
1. Processo TC-Processo 018.734/2015-4 (RECURSO DE RECONSIDERAÇÃO EM TOMADA DE CONTAS ESPECIAL) 
	1.1. Responsáveis: Associacao do Comercio da Industria e Agroindustrial de Garanhuns e Agreste Meridional (05.426.873/0001-84) ; Roberto Marques Ivo (XXX.064.604-XX) 
	1.2. Recorrentes: Associacao do Comercio da Industria e Agroindustrial de Garanhuns e Agreste Meridional (05.426.873/0001-84) ; Roberto Marques Ivo (XXX.064.604-XX) 
	1.3. Órgão/Entidade: Entidades/órgãos do Governo do Estado de Pernambuco
	1.4. Relator: Ministro Aroldo Cedraz
                   1.4.1. Ministra que alegou impedimento na sessão: Ana Arraes
	1.5. Representante do Ministério Público: Procurador Marinus Eduardo De Vries Marsico
	1.6. Relator da deliberacao recorrida: Ministro-Substituto André Luís de Carvalho
	1.7. Unidades Técnicas: Secretaria de Recursos (Serur) ; Secretaria de Controle Externo de Tomada de Contas Especial (SecexTCE) .
	1.8. Representação legal: Luciclaudio Gois de Oliveira Silva (21523/OAB-PE) e outros, representando Roberto Marques Ivo, Associacao do Comercio da Industria e Agroindustrial de Garanhuns e Agreste Meridional e Roberto Marques Ivo. 
	1.9. Determinações/Recomendações/Orientações: não há.

Segunda Câmara

Associacao do Comercio da Industria e Agroindustrial de Garanhuns e Agreste Meridional (05.426.873/0001-84); Roberto Marques Ivo (XXX.064.604-XX)

AROLDO CEDRAZ

TOMADA DE CONTAS ESPECIAL (TCE)

Secretaria de Recursos (Serur); Secretaria de Controle Externo de Tomada de Contas Especial (SecexTCE).